---
title: "Lab_2"
author: "den"
date: "`r Sys.Date()`"
output: html_document
---

```{r setup, include=FALSE}
knitr::opts_chunk$set(echo = TRUE)
library(arrow)
library(dplyr)
library(stringr)
library(cluster)
```

## Импортируем данные
```{r}
big <- arrow::read_csv_arrow("D:\\Документы\\gowiththeflow_20190826.csv",schema=schema(timestamp=int64(),src=utf8(),dst=utf8(),port=int32(),bytes=int32()))
```
# Задание 2
Другой атакующий установил автоматическую задачу в системном планировщике cron для экспорта
содержимого внутренней wiki системы. Эта система генерирует большое количество траффика в нерабочие часы, больше чем остальные хосты. Определите IP этой системы. Известно, что ее IP адрес отличается от нарушителя из предыдущей задачи.
```{r}
ff<-filter(big, str_detect(src,"^((12|13|14)\\.)"),
         str_detect(dst,"^((12|13|14)\\.)",negate=TRUE))

ff$timestampp <- as.POSIXct(ff$timestamp/1000, origin = "1970-01-01")
ff$hour <- as.numeric(format(ff$timestampp, "%H"))

k <- 2  # Количество кластеров (Рабочие и не рабочие часы)
kmeans_result <- kmeans(matrix(as.numeric(ff$hour), ncol = 1), centers = k)
ff$cluster <- as.factor(kmeans_result$cluster)

centroid <- kmeans_result$centers
working_hours_cluster <- which.max(centroid)
working_hours_data <- ff %>%
  filter(cluster == working_hours_cluster)
start_time <- min(working_hours_data$hour)
end_time <- max(working_hours_data$hour)
filter(ff,(hour < start_time | hour > end_time)&str_detect(src,"13.37.84.125",negate=TRUE)) %>% 
  select(src,bytes) %>%
  group_by(src)%>% 
  summarise(bytes=sum(bytes))%>%
  slice_max(bytes)%>%
  select(src)

```