---
title: "Lab_1"
author: "den"
date: "`r Sys.Date()`"
output: md_document
---

```{r setup, include=FALSE}
knitr::opts_chunk$set(echo = TRUE)
library(arrow)
library(dplyr)
library(stringr)
library(cluster)
```

## Импортируем данные
```{r}
big <- arrow::read_csv_arrow("D:\\Документы\\gowiththeflow_20190826.csv",schema=schema(timestamp=int64(),src=utf8(),dst=utf8(),port=int32(),bytes=int32()))
```
# Задание 1
Важнейшие документы с результатми нашей исследовательской деятельности в области создания вакцин скачиваются в виде больших заархивированных дампов. Один из хостов в нашей сети используется
для пересылки этой информации – он пересылает гораздо больше информации на внешние ресурсы в
Интернете, чем остальные компьютеры нашей сети. Определите его IP-адрес.
```{r}
  filter(big,str_detect(src,"^((12|13|14)\\.)"),
         str_detect(dst,"^((12|13|14)\\.)",negate=TRUE)) %>% 
  select(src,bytes) %>%
  group_by(src)%>% 
  summarise(bytes=sum(bytes))%>%
  slice_max(bytes)%>%
  select(src)
```

